ACORDAO-COMPLETO-2350778

ACÓRDÃO DE RELAÇÃO

ACÓRDÃO DE RELAÇÃO 3142/2019 ATA 14/2019 - SEGUNDA CÂMARA

Acórdão 3142/2019-TCU-Segunda Câmara
Considerando que os presentes autos tratam de tomada de contas especial instaurada pela Diretoria Executiva do Fundo Nacional de Saúde (FNS) , diante de irregularidades na cobrança de procedimentos do SIA/SUS e AIH junto ao Hospital das Clínicas de Esperantina Ltda. no Município de Esperantina - PI, durante os exercícios de 2002 e 2003;
Considerando que, por intermédio do Acórdão 658/2016-TCU-Segunda Câmara (Peça nº 31) , ao excluir a responsabilidade de Franklin de Paiva Oliveira Neto e Carlos Afonso Gomes e rejeitar as alegações de defesa apresentadas pelo Hospital das Clínicas de Esperantina Ltda., o Tribunal fixou o novo e improrrogável prazo de 15 (quinze) dias, nos termos do art. 12, § 1º, da Lei nº 8.443, de 1992,  para que a entidade comprovasse o recolhimento do débito ao Fundo Nacional de Saúde, ficando autorizado o parcelamento em até 36 (trinta e seis) prestações mensais e sucessivas;
Considerando que, em cumprimento ao referido acórdão, o Hospital de Clínicas de Esperantina Ltda., por intermédio de seu representante legal, foi comunicado pelo Ofício 0044/2016-TCU/SECEX-PI, de 12/2/2016 (Peça nº 36) ;
Considerando que a entidade procedeu ao pagamento parcelado do débito, restando adimplida integralmente a sua dívida, conforme os comprovantes acostados às Peças nos 89 a 93;
Considerando, dessa forma, que o TCU pode promover o julgamento das contas do Hospital das Clínicas de Esperantina Ltda. pela regularidade com ressalvas.
Considerando que estão nesse sentido os pareceres da unidade técnica e do Ministério Público junto ao TCU acostados às Peças nos 94 e 96, respectivamente;
Os Ministros do Tribunal de Contas da União, reunidos em Sessão de 2ª Câmara, ACORDAM, por unanimidade, com fundamento nos arts. 1º, inciso I, 16, inciso II, 18 e 23, inciso II, da Lei nº 8.443, de 1992, e nos arts. 1º, inciso I, 143, inciso I, alínea "a", 208 e 214, inciso II, do Regimento Interno do TCU, aprovado pela Resolução nº 246, de 2011, em julgar regulares com ressalva a conta do responsável relacionado no item 1.1 deste Acórdão e lhe dar quitação, de acordo com os pareceres emitidos nos autos:
1. Processo TC-Processo 030.181/2013-5 (TOMADA DE CONTAS ESPECIAL) 
	1.1. Responsável: Hospital das Clinicas de Esperantina Ltda. - ME (CNPJ 12.319.539/0001-97) 
	1.2. Entidade: Município de Esperantina - PI.
	1.3. Relator: Ministro-Substituto André Luís de Carvalho.
	1.4. Representante do Ministério Público: Procuradora-Geral Cristina Machado da Costa e Silva.
	1.5. Unidade Técnica: Secretaria do TCU no Estado do Piauí (Sec-PI) .
	1.6. Representação legal: Alcimar Pinheiro Carvalho (OAB/PI 2.770/96) e Sandra Maria da Costa (OAB/PI 4.650) , representando o Sr. Carlos Afonso Gomes, o Hospital das Clinicas de Esperantina Ltda. - ME e o Sr. Franklin de Paiva Oliveira Neto. 
	1.7. Determinações/Recomendações/Orientações: não há.

Segunda Câmara

Município de Esperantina - PI.

ANDRÉ DE CARVALHO

Alcimar Pinheiro Carvalho (OAB/PI 2.770/96) e Sandra Maria da Costa (OAB/PI 4.650), representando o Sr. Carlos Afonso Gomes, o Hospital das Clinicas de Esperantina Ltda. - ME e o Sr. Franklin de Paiva Oliveira Neto.

TOMADA DE CONTAS ESPECIAL (TCE)

Secretaria do TCU no Estado do Piauí (Sec-PI).